臺灣高等法院臺中分院刑事判決　　　　95年度上訴字第2304號
上　訴　人
即　被　告　丁○○
選任辯護人　張志隆律師
　　　　　　朱元宏律師
上列上訴人因貪污治罪條例等案件，不服臺灣臺中地方法院95年
度訴字第2054號，中華民國95年8月31日第一審判決（ 起訴案號
：臺灣臺中地方法院檢察署95年度偵字第12629號）， 提起上訴
，本院判決如下：
    主  文
上訴駁回。
    事  實
一、丁○○自民國（下同）88年底起，任職臺中縣和平鄉公所農
    業課技士（已於92年4月間， 調任高雄縣三民鄉公所服務；
    復於94年8月起， 調任臺東縣卑南鄉公所農業課服務迄今）
    ，負責辦理原住民保留地集水區內土地之禁伐補償業務，為
    依據法令從事公務之人員。丁○○承辦上開業務，本應於保
    留地地主向臺中縣和平鄉公所農業課提出禁伐補償申請書（
    檢附土地登記謄本、地籍圖謄本、他項權利證明或所有權狀
    、個人資料及土地使用現況照片等資料）時，須依據「臺灣
    省原住民保留地森林保育實施要點」第4條 及「原住民保留
    地森林保育計畫」第8條第5項第1點之規定， 對申請禁伐補
    償案件均應「清查造冊」及「詳實查對」，實務上作法係以
    五千分之一地籍圖為基準，丁○○須以比例尺，就申請地號
    土地周界150公尺套量有無接鄰水庫集水區之主、 次要河川
    地界線，若在150公尺範圍內， 則須實地檢測造林樹種、樹
    齡，經查驗符合規定條件後，始得發給禁伐補償金；如係種
    植桂竹、孟宗竹等散生竹種者，則依「原住民保留地造林業
    務執行及林業法令研討會」結論：「每四年補償一次」規定
    辦理。亦即承辦人丁○○須與地主約定時間會勘保留地，查
    明申請人實際使用保留地之現況是否符合禁伐補償標準，如
    有砍伐、濫墾、濫挖、蓋建築物、種植農作物等情形，就不
    能補償；如合乎補償標準，丁○○必須編造檢測紀錄、印領
    清冊，呈請臺中縣政府民政局原住民行政課申請核備，並待
    臺中縣政府核備及核撥補償費至和平鄉公所後，再由和平鄉
    公所財政課人員通知地主至鄉公所領取補償費，同時請地主
    填寫「同意接受林業主管機關之指導，善加管理經營造木竹
    林，使之長大成林，不任其荒廢或擅自拔除毀損，如有違背
    ，願加計利息賠償已領取之獎勵金」之切結書。
二、丁○○於90年4月間在其職務上所製作之「 原住民保留地集
    水區禁伐林地清冊」，該清冊就「1公尺至50公尺」 之類別
    ，係記載保留地地主戊○○、藍進祿（已於94年 8月31日去
    世）所共有之和平鄉○○段724地號土地， 作物為「桂竹」
    ；就「51公尺至150公尺」之類別， 係記載保留地地主乙○○所有之和平鄉○○段84、88、90、105 地號土地及甲○○
    所有之和平鄉○○段80地號土地，作物均為「桂竹」，並呈
    送臺中縣政府民政局備查，惟臺中縣政府認為上開地主種植
    之「作物」（桂竹）不符合原住民保留地森林保育實施要點
    之規定，遂於90年5月4日以90府民原字第124405號函，請和
    平鄉公所重新選定並再報府備查在案。丁○○收文後，即簽
    注「依函示重新選定並再報府備查」，且逐級呈上存查。乃
    丁○○明知甲○○、乙○○、戊○○、藍進祿所有之上開土
    地係栽種桂竹，竟萌生使他人獲取不法利益之意圖，明知甲○○所有之上開土地超過水庫集水區主、次要河川地界線一
    百五十公尺範圍以外，且種植作物為桂竹，不符請領禁伐補
    償金條件；明知乙○○、戊○○、藍進祿之上開土地均種植
    桂竹，不符請領補償金條件，不僅未至上開保留地查勘現況
    ，復基於明知為不實之事項而登載之概括犯意，先於 90年6
    月間，在和平鄉公所農業課辦公室內，將其職務上所製作之
    「和平鄉原住民保留地集水區禁伐林地清冊」，其中就「臺
    中縣和平鄉九十年度原住民保留地森林保育計劃集水區保護
    林帶一至五十公尺範圍禁伐林地清冊」上之林地現況欄內，
    將甲○○上開土地之「造植樹種」、「林齡」、「成活率」
    不實登載為「杉木」、「二十年」、「70％」；將乙○○上
    開土地之「造植樹種」、「林齡」、「成活率」不實登載為
    「雜木」、「二十年（88、105地號土地）、十五年（ 84、
    90地號土地）」、「70％」；將戊○○、藍進祿上開土地之
    「造植樹種」、「林齡」、「成活率」不實登載為「杉木」
    、「十五年」、「70％」，並逐級呈報農業課長、鄉長後，
    再由丁○○於90年6月13日以90和鄉農字第8793號函， 連同
    上開內容不實之林地清冊公文書持以行使函送臺中縣政府備
    查，致使臺中縣政府陷於錯誤而准予備查，並將補償費撥至
    和平鄉公所。嗣於91年間，丁○○又在其職務上所製作之「
    和平鄉九十一年度原住民保留地集水區保護林帶五十公尺範
    圍內禁伐補償造林戶暨林地檢查清冊」上，將甲○○上開土
    地之「樹種」、「造植年度」、「目前成活率」不實登載為
    「杉木」、「二十一年」、「70％」；將乙○○上開土地（
    即88、90地號土地）之「樹種」、「造植年度」、「目前成
    活率」不實登載為「雜木」、「二十一年（88地號土地）、
    十六年（90地號土地）」、「70％」；將戊○○、藍進祿上
    開土地之「樹種」、「造植年度」、「目前成活率」不實登
    載為「杉木」、「十六年」、「70％」，以符合請領規定，
    復在其職務上所製作之「和平鄉九十一年度原住民保留地集
    水區保護林帶禁伐補償金提領清冊」上，亦將甲○○上開土
    地之「樹種」、「造植年度」不實登載為「杉木」、「二十
    一年」；將乙○○上開土地（即88、90地號土地）之「樹種
    」、「造植年度」不實登載為「雜木」、「二十一年」；將
    戊○○、藍進祿上開土地之「樹種」、「造植年度」不實登
    載為「杉木」、「二十一年」，然後將上開內容不實之禁伐
    補償金提領清冊持以交付不知情之和平鄉公所財政課人員，
    而由財政課人員通知甲○○、乙○○、戊○○、藍進祿至和
    平鄉公所領取補償費，並經甲○○、乙○○、戊○○、藍進
    祿在上開補償金提領清冊上蓋章以示領取，使甲○○、乙○○、戊○○、藍進祿於91年12月31日，得分別領取禁伐補償
    金新臺幣（下同）二萬一千四百元、三萬六百元、二萬元、
    二萬元，同時請甲○○、乙○○、戊○○等人填寫「同意接
    受林業主管機關之指導，善加管理經營造木竹林，使之長大
    成林，不任其荒廢或擅自拔除毀損，如有違背，願加計利息
    賠償已領取之獎勵金」之切結書，足以生損害於臺中縣政府
    對於保留地地主申請禁伐補償金准予核備及和平鄉公所對於
    核發保留地地主禁伐補償金之正確性。丁○○即以上開方法
    ，對於主管之事務，明知違背法令，直接圖甲○○、乙○○
    、戊○○、藍進祿不法利益，因而使甲○○、乙○○、戊○○、藍進祿獲得利益計九萬二千元。
三、案經法務部調查局臺中縣調查站報請臺灣臺中地方法院檢察
    署檢察官偵查起訴。
    理  由
一、訊據被告丁○○否認有直接圖甲○○、乙○○、戊○○、藍
    進祿不法利益之犯意，辯稱：被告於90年 4月間所製作之「
    原住民保留地集水區禁伐林地清冊」，雖在該清冊「1至50
    公尺」之類別，記載戊○○、藍進祿之作物為「桂竹」，「
    51公尺至150公尺」之類別，載明乙○○、 甲○○之作物為
    「桂竹」，然此一記載係因在九二一地震後，臺中縣和平鄉
    附近地形地貌嚴重改變，被告工作量龐大之情形下，被告因
    無暇分身，是被告即直接沿襲之前承辦人員所製作之清冊重
    新謄寫而成，然在謄寫此一份清冊時，被告並未就清冊內人
    員之土地現況進行現場勘查，這是被告之行政疏失；當此一
    清冊向上呈報後，經臺中縣政府以90府民原字第124405號函
    請和平鄉公所重新選定並再報府備查，被告則以電話查訪方
    式，以電話詢問上述四人其土地上是否有雜木或杉木之種植
    ，在上述四人回答「有」之後，被告即重新登載在另行陳報
    之清冊上，但並未至現場勘查，此又為被告之行政疏失。至
    於甲○○所有之上開土地超過水庫集水區主、次要河川地界
    線150公尺以外，依法應不符請領禁伐補償金條件， 被告卻
    仍將甲○○列在清冊中，然此係因被告未將甲○○所有之土
    地套圖所致，蓋被告既未至現場會勘，又未將甲○○所有之
    土地座落套圖，當然無法確知甲○○所有之土地是否是在水
    庫集水區主、次要河川地界線150公尺以內， 被告未經翔實
    會勘，即將甲○○之土地列入補償清冊中，應僅係行政疏失
    ，並不具圖利主觀犯意云云。惟查上開犯罪事實，業據被告
    丁○○於臺中縣調查站調查時及偵查中坦承不諱（見偵查卷
    第45至49頁、第58至63頁），並經證人徐錦木於臺中縣調查
    站調查時及偵查中證述：「我於92年 4月接任被告之工作，
    甲○○所有之達觀段80地號土地超過水庫集水區主、次要河
    川地界線150公尺範圍以外，且種植作物為桂竹， 不符請領
    禁伐補償金條件；乙○○之雪山段88、90地號土地及戊○○
    、藍進祿共有之雙崎段724地號土地均種植桂竹， 不符請領
    補償金條件」等語（見偵查卷第32至33頁、第59頁）、證人
    甲○○於臺中縣調查站調查時及偵查中證述：「我所有的達
    觀段80地號土地係種植桂竹，已領取禁伐補償金二萬一千四
    百元」等語（見偵查卷第35至36頁、第59頁）、證人乙○○
    於臺中縣調查站調查時及偵查中證述：「我所有的雪山段88
    、90地號土地係種植桂竹，已領取禁伐補償金三萬六百元」
    等語（見偵查卷第37至39頁、第60頁）、證人戊○○於臺中
    縣調查站調查時及偵查中證述：「我共有之雙崎段 724地號
    土地係種植桂竹，已領取禁伐補償金二萬元」等語（見偵查
    卷第40至41頁、第61頁）、證人藍張阿花（即藍進祿之妻）
    於臺中縣調查站調查時及偵查中證述：「藍進祿共有之雙崎
    段724地號土地係種植桂竹，已領取禁伐補償金二萬元」 等
    語（見偵查卷第42頁、第61至62頁）屬實，證人甲○○、戊○○及乙○○在本院亦均證陳在申請補償之過程中均表示所
    種植之樹種為「桂竹」，並無「杉木」等語（見本院卷第49
    、50頁），此外復有臺中縣政府90年5月4日90府民原字第12
    4405號函影本（內載甲○○、乙○○、戊○○、藍進祿之上
    開土地作物為桂竹，不符領取禁伐補償金之條件）、被告90
    年 4月間職務上所製作之原住民保留地集水區禁伐林地清冊
    影本（內載甲○○、乙○○、戊○○、藍進祿上開土地所種
    植之作物為桂竹）、被告職務上所製作之和平鄉公所90 年6
    月13日90和鄉農字第8793號函及所附「臺中縣和平鄉九十年
    度原住民保留地森林保育計畫集水區保護林帶一至五十公尺
    範圍禁伐林地清冊」影本、被告職務上所製作之「和平鄉九
    十一年度原住民保留地集水區保護林帶五十公尺範圍內禁伐
    補償造林戶暨林地檢查清冊」影本、被告職務上所製作之「
    和平鄉九十一年度原住民保留地集水區保護林帶禁伐補償金
    提領清冊」影本、證人甲○○、乙○○、戊○○於91年12月
    31日領取禁伐補償金所出具之切結書影本、和平鄉公所92年
    6月19日92和鄉農字第09934號函影本（內載通知乙○○、戊○○、藍進祿等三人，因其等之上開土地係種植竹林，無法
    續辦補償）、和平鄉公所92年6月26日92和鄉農字第10288號
    函影本（內載通知甲○○之和平鄉○○段80地號土地，並非
    位於河流周邊150公尺範圍內，不符合補助標準）、 證人甲○○所有之和平鄉○○段80地號土地五千分之一地籍圖影本
    、臺灣省原住民保留地森林保育實施要點、「原住民保留地
    造林業務執行及林業法令研討」相關規定等附卷可憑（見偵
    查卷第6至9頁、第11頁、第14至17頁、第19頁、第21至31頁
    ）。又被告係自88年底起，任職臺中縣和平鄉公所農業課技
    士（已於92年4月間，調任高雄縣三民鄉公所服務； 復於94
    年8月起，調任臺東縣卑南鄉公所農業課服務迄今）， 負責
    辦理原住民保留地集水區內土地之禁伐補償業務，其承辦上
    開業務，於保留地地主向臺中縣和平鄉公所農業課提出禁伐
    補償申請書（檢附土地登記謄本、地籍圖謄本、他項權利證
    明或所有權狀、個人資料及土地使用現況照片等資料）時，
    須依據「臺灣省原住民保留地森林保育實施要點」 第4條及
    「原住民保留地森林保育計畫」第8條第5項第1點之規定 ，
    對申請禁伐補償案件均應「清查造冊」及「詳實查對」，實
    務上作法係以五千分之一地籍圖為基準，並須以比例尺，就
    申請地號土地周界150公尺套量有無接鄰水庫集水區之主 、
    次要河川地界線，若在150公尺範圍內， 則須實地檢測造林
    樹種、樹齡，經查驗符合規定條件後，始得發給禁伐補償金
    ；如係種植桂竹、孟宗竹等散生竹種者，則依「原住民保留
    地造林業務執行及林業法令研討會」結論：「每四年補償一
    次」規定辦理，亦即其須與地主約定時間會勘保留地，查明
    申請人實際使用保留地之現況是否符合禁伐補償標準，如有
    砍伐、濫墾、濫挖、蓋建築物、種植農作物等情形，就不能
    補償；如合乎補償標準，必須編造檢測紀錄、印領清冊，呈
    請臺中縣政府民政局原住民行政課申請核備，並待臺中縣政
    府核備及核撥補償費至和平鄉公所後，再由和平鄉公所財政
    課人員通知地主至鄉公所領取補償費，同時請地主填寫「同
    意接受林業主管機關之指導，善加管理經營造木竹林，使之
    長大成林，不任其荒廢或擅自拔除毀損，如有違背，願加計
    利息賠償已領取之獎勵金」之切結書等情，此經被告於臺中
    縣調查站調查時及偵審中供明在卷，足見被告辦理原住民保
    留地集水區內土地之禁伐補償業務，對保留地地主申請禁伐
    補償案件已知悉應依上開相關法令規定辦理。且依被告於臺
    中縣調查站調查時供稱：伊於90年4月間在職務上製作「 原
    住民保留地集水區禁伐林地清冊」時，曾至甲○○、乙○○
    、戊○○、藍進祿所有上開地號土地會勘，現場均種植桂竹
    ，其中甲○○所有上開土地因伊未套圖，故不確知該土地不
    在集水區主、次要河川150公尺範圍內， 但因該土地在山坡
    上且基於水土保持之想法，始將該土地列入禁伐補償範圍內
    ，後來伊接到臺中縣政府來函表示上開地主種植之「作物」
    （桂竹）不符合原住民保留地森林保育實施要點之規定，伊
    基於讓甲○○、乙○○、戊○○、藍進祿能夠領得禁伐補償
    金，曾分別主動打電話詢問甲○○、乙○○、戊○○、藍進
    祿，渠等所有上開土地有無其他樹種，渠等均回答有幾棵雜
    木，乃在職務上所製作之「臺中縣和平鄉九十年度原住民保
    留地森林保育計劃集水區保護林帶一至五十公尺範圍禁伐林
    地清冊」中註明，甲○○所有上開林地現況係種植樹齡二十
    年之杉木，乙○○所有上開林地現況係種植樹齡十五年之雜
    木，戊○○、藍進祿所有上開林地現況係種植樹齡十五年之
    杉木，伊目的是希望渠等可以領取禁伐補償金，同時達成業
    務推動及森林保護之目的等語，可知被告於90年 4月間在職
    務上製作「原住民保留地集水區禁伐林地清冊」時，既曾至
    甲○○、乙○○、戊○○、藍進祿所有上開地號土地會勘，
    已知情現場均種植桂竹，嗣經臺中縣政府來函認為上開地主
    種植之「作物」（桂竹）不符合原住民保留地森林保育實施
    要點之規定，請重新選定再報府備查後，其未再至現場查勘
    確實現況，亦未以五千分之一地籍圖為基準，以比例尺就甲○○所有上開土地周界 150公尺套量有無接鄰水庫集水區之
    主、次要河川地界線，而未依上開相關法令規定辦理，僅以
    甲○○、乙○○、戊○○、藍進祿告以所有上開土地內有種
    植幾棵雜木，並以希望渠等可以領取禁伐補償金及達成業務
    推動與森林保護之目的等情為由，遂在其職務上所製作之「
    臺中縣和平鄉九十年度原住民保留地森林保育計劃集水區保
    護林帶一至五十公尺範圍禁伐林地清冊」上之林地現況欄內
    ，將甲○○上開土地之「造植樹種」、「林齡」、「成活率
    」不實登載為「杉木」、「二十年」、「70％」；將乙○○
    上開土地之「造植樹種」、「林齡」、「成活率」不實登載
    為「雜木」、「二十年（88、105地號土地）、十五年（ 84
    、90地號土地）」、「70％」；將戊○○、藍進祿上開土地
    之「造植樹種」、「林齡」、「成活率」不實登載為「杉木
    」、「十五年」、「70％」，並逐級呈報農業課長、鄉長後
    ，再由其於90年6月13日以90和鄉農字第8793號函， 連同上
    開內容不實之林地清冊公文書持以行使函送臺中縣政府備查
    ，致使臺中縣政府陷於錯誤而准予備查，並將補償費撥至和
    平鄉公所。嗣於91年間，其又在職務上所製作之「和平鄉九
    十一年度原住民保留地集水區保護林帶五十公尺範圍內禁伐
    補償造林戶暨林地檢查清冊」上，將甲○○上開土地之「樹
    種」、「造植年度」、「目前成活率」不實登載為「杉木」
    、「二十一年」、「70％」；將乙○○上開土地（即88、90
    地號土地）之「樹種」、「造植年度」、「目前成活率」不
    實登載為「雜木」、「二十一年（88地號土地）、十六年（
    90地號土地）」、「70％」；將戊○○、藍進祿上開土地之
    「樹種」、「造植年度」、「目前成活率」不實登載為「杉
    木」、「十六年」、「70％」，以符合請領規定，復在其職
    務上所製作之「和平鄉九十一年度原住民保留地集水區保護
    林帶禁伐補償金提領清冊」上，亦將甲○○上開土地之「樹
    種」、「造植年度」不實登載為「杉木」、「二十一年」；
    將乙○○上開土地（即88、90地號土地）之「樹種」、「造
    植年度」不實登載為「雜木」、「二十一年」；將戊○○、
    藍進祿上開土地之「樹種」、「造植年度」不實登載為「杉
    木」、「二十一年」，然後將上開內容不實之禁伐補償金提
    領清冊持以交付不知情之和平鄉公所財政課人員，而由財政
    課人員通知甲○○、乙○○、戊○○、藍進祿至和平鄉公所
    領取補償費，並經甲○○、乙○○、戊○○、藍進祿在上開
    補償金提領清冊上蓋章以示領取，使甲○○、乙○○、戊○○、藍進祿於91年12月31日，得分別領取禁伐補償金二萬一
    千四百元、三萬六百元、二萬元、二萬元，同時請甲○○、
    乙○○、戊○○等人填寫「同意接受林業主管機關之指導，
    善加管理經營造木竹林，使之長大成林，不任其荒廢或擅自
    拔除毀損，如有違背，願加計利息賠償已領取之獎勵金」之
    切結書，自足以生損害於臺中縣政府對於保留地地主申請禁
    伐補償金准予核備及和平鄉公所對於核發保留地地主禁伐補
    償金之正確性。益見被告對於辦理甲○○、乙○○、戊○○
    、藍進祿申請所有上開土地禁伐補償業務之主管事務時，明
    知違背上開相關法令規定，竟以職務上所製作上開內容不實
    公文書之方法，直接圖甲○○、乙○○、戊○○、藍進祿不
    法利益，因而使甲○○、乙○○、戊○○、藍進祿獲得利益
    計九萬二千元甚明。是被告上開行政疏失之辯解，無非事後
    卸責之詞，不足採信，事證明確，其犯行堪以認定。
二、被告行為後，貪污治罪條例第2條關於行為人身分（ 即犯罪
    主體）之規定，已於95年5月30日修正公布，同年 7月1日生
    效施行，修正後貪污治罪條例第2條關於公務員之定義， 應
    適用同日生效施行之刑法第10條第1項之立法解釋定之， 查
    被告丁○○係臺中縣和平鄉公所農業課技士，負責辦理原住
    民保留地集水區內土地之禁伐補償業務，為依據法令從事公
    務之人員，已如上述，無論依新、舊貪污治罪條例第 2條規
    定，均屬該條例規範之行為人（即犯罪主體)， 故修正後之
    規定並未較有利於被告，依刑法第2條第1項規定，自應適用
    被告行為時貪污治罪條例第2條前段規定，界定其身分。 另
    被告行為後，刑法第56條連續犯及第55條牽連犯之規定，業
    經修正刪除，並自年7月1日施行，而刑法第56條刪除後，原
    規定之數行為而犯同一之罪名者，除有接續犯之情形外，應
    按數罪併罰之原則論處及刑法第55條後段關於牽連犯之規定
    刪除後，原規定之犯一罪而其方法或結果之行為犯他罪名者
    ，除依具體情況認有想像競合犯之情形外，應按數罪併罰之
    原則論處，依修正後刑法第2條第1項，比較刪除前後連續犯
    、牽連犯之規定，刪除後之規定，並未較有利於被告，故應
    適用修正前刑法第56條、第55條之規定論處。核被告所為，
    係犯貪污治罪條例第6條第1項第4款之對於主管之事務， 明
    知違背法令，直接圖其他私人不法利益，因而獲得利益罪及
    刑法第216條、第213條之行使公務員登載不實公文書罪。被
    告登載不實公文書後持以行使，登載不實之低度行為應為行
    使之高度行為所吸收，不另論罪。被告先後二次行使公務員
    登載不實公文書之犯行，時間緊接，犯罪構成要件相同，顯
    係基於概括犯意為之，應依修正前刑法第56條連續犯之規定
    以一罪論，並加重其刑。被告所犯上開二罪，有方法結果之
    牽連關係，為牽連犯，依修正前刑法第55條規定，應從較重
    之貪污治罪條例第6條第1項第4款之罪處斷。 又被告在偵查
    中自白犯罪，依貪污治罪條例第8條第2項前段規定，應減輕
    其刑。原審適用修正前貪污治罪條例第2條前段、 修正後貪
    污治罪條例第6條第1項第4款、第8條第2項前段、 第17條、
    刑法第2條第1項前段、第11條、第216條、第213條、第37條
    第2項、修正前刑法第55條、第56條之規定， 並審酌被告身
    為公務員，對於所承辦上開業務，未能依相關法令規定辦理
    ，而使他人獲得不法利益，本無可取，姑念其未於本案中收
    取任何利益及圖利他人金額僅九萬二千元，並於偵查中自白
    犯罪等一切情狀，量處有期徒刑二年八月，並依法宣告褫奪
    公權三年示懲，其認事用法及量刑並無不合，被告上訴意旨
    謂其所為係屬行政疏失，無犯罪故意云云，非可採取，上訴
    為無理由，應予駁回。
三、據上論斷，應依刑事訴訟法第368條，判決如主文。
本案經檢察官丙○○到庭執行職務。
中　　華　　民　　國　　96　　年　　2 　　月　　15　　日
　　　　　　　刑事第四庭  審判長法　官　洪　耀　宗
　　　　　　　　　　　　　　　　法　官  劉　登　俊
　　　　　　　 　 　　　　　　　法　官  陳　欣　安
上列正本證明與原本無異。
如不服本判決應於收受送達後十日內向本院提出上訴書狀，其未
敘述上訴之理由者並得於提起上訴後十日內向本院補提理由書（
須按他造當事人之人數附繕本）。
                                書記官　阮　正　枝
中　　華　　民　　國　　96　　年　　2　　 月　　15　　日
附錄：
貪污治罪條例第6條第1項第4款
有下列行為之一者，處五年以上有期徒刑，得併科新臺幣三千萬
元以下罰金：
四  對於主管或監督之事務，明知違背法令，直接或間接圖自己
    或其他私人不法利益，因而獲得利益者。
刑法第213條：
公務員明知為不實之事項，而登載於職務上所掌之公文書，足以
生損害於公眾或他人者，處一年以上七年以下有期徒刑。
刑法第216條
行使第二百十條至第二百十五條之文書者，依偽造、變造文書或
登載不實事項或使登載不實事項之規定處斷。
